【裁判字號】    92,小上,103
【裁判日期】    920627
【裁判案由】    清償借款
【裁判全文】
臺灣臺北地方法院民事判決                        九十二年度小上字第一０三號
    上  訴  人  乙○○
    被上訴人    甲○○
右當事人間清償借款事件，上訴人對於本院臺北簡易庭九十二年四月十八日第一審判
決（九十年度北小字第一八七七號），提起上訴，本院判決如左：
    主  文
上訴駁回。
第二審訴訟費用新台幣壹仟肆佰玖拾伍元由上訴人負擔。
    理  由
一、按：
  (1)民事訴訟法第四百三十六條之二四第二項規定：對於前項第一審裁判（指小額程
    序之第一審裁判）之上訴或抗告，非以其違背法令為理由，不得為之。同法第四
    百三十六條之十八第一項規定：「判決書得僅記載主文，就當事人有爭執之事項
    ，於必要時得加記理由要領」。再者，依同法第四百三十六條之三十二第二項規
    定，小額事件之上訴程序並不準用同法第四百六十九條第六款；足見對於小額程
    序第一審裁判，不得以第一審判決有「判決不備理由」之違法情形為上訴理由。
  (2)小額程序之第二審判決有下列情形之一者，得不經言詞辯論為之：．．．二、依
    上訴意旨足認上訴為無理由者，同法第四百三十六條之二十九第二款定有明文。
  (3)取捨證據認定事實屬於第二審法院之職權，若其認定並不違背法令，即不許任意
    指摘其認定不當，以為上訴理由（請參見最高法院二十八年上字第一五一五號判
    例）。
二、上訴人主張：
    (1)上訴人已善盡舉證責任，依最高法院八十一年度台上字第二三七二號等判決見
      解，原判決有民事訴訟法第四百六十九條第六款「判決不備理由」之違法。
    (2)上訴人已舉證人吳裕順為證，足見確有借款予被上訴人之事實。被上訴人如反
      對原告主張，應提出反證證明（見最高法院十八年上字第二八五五號判例）；
      被上訴人抗辯內容悖於經驗法則。
    原判決所認定事實、適用法律顯然有誤。
三、經調查：
    (1)小額訴訟不得以「判決不備理由」為上訴理由，已如首段第(1)點說明。
    (2)上訴人雖不同意原審所認定事實，但是依據最高法院二十八年上字第一五一五
      號判例見解，取捨證據、認定事實屬於第二審法院之職權，不許任意指摘其認
      定不當，以做為上訴理由。上訴人所述內容，純係其單方面意見，並不足以說
      明原判決違背何項法律或經驗法則。
    原判決既無違背法令情形，本件上訴顯無理由，爰不經言詞辯論，逕以判決駁回
    之。
四、本件訴訟費用額如下：
    第二審裁判費  ：一一五五元
    第二審送達郵費：三四０元
    合      計    ：一四九五元。
五、據上論結，本件上訴為無理由，依民事訴訟法第四百三十六條之三十二第二項、
    第四百四十九條第一項、第四百三十六條之二十九第二款、第四百三十六條之三
    十二第一項、第四百三十六條之十九、第七十八條，判決如主文。（一、二審訴
    訟費用係法院所收取費用與登報費用，不含律師費等費用。）
中      華      民      國    九十二    年      六      月    二十七    日
                                  臺灣臺北地方法院民事第二庭
                                      審判長法官  丁蓓蓓
                                            法官  劉素如
                                            法官  吳燁山
右正本證明與原本無異。
不得上訴。（參見民事訴訟法第四百三十六條之三十）
中      華      民      國    九十二    年      六      月    二十七    日
                                          書記官  柯月英


司法院資訊處製作；財團法人民間司法改革基金會備份。
